臺灣高等法院臺南分院刑事裁定
110年度聲字第801號
聲  請  人  
即  被  告  甲○○




選任辯護人  林堯順律師（法扶律師）
上列聲請人即被告因妨害性自主案件（本院110年度侵上訴字第6
65號），聲請具保停止羈押，本院裁定如下：
    主  文
甲○○提出新臺幣伍萬元之保證金後，准予停止羈押，暨限制住居
於雲林縣○○鎮○○里○○路○段000巷0號。於停止羈押期間不得對被
害人A女、證人B男、C男之身體或財產實施危害、恐嚇、騷擾、
接觸、跟蹤之行為。
    理  由
一、聲請意旨略以：
    被告甲○○因妨害性自主案件，現正羈押中，其自偵查開始至
    今已羈押10月，對其人身自由限制重大，且本案歷經刑事一
    審、二審程序，調查事證完畢，已無原檢察官聲請羈押之串
    供或湮滅證據之可能，應無繼續羈押之必要，懇請指定交保
    金額准予被告具保停止羈押，以維權益等語。
二、按被告及得為其輔佐人之人或辯護人，得隨時具保，向法院
    聲請停止羈押；許可停止羈押之聲請者，應命提出保證書，
    並指定相當之保證金額；指定之保證金額，如聲請人願繳納
    或許由第三人繳納者，免提出保證書；許可停止羈押之聲請
    者，得限制被告之住居，刑事訴訟法第110條第1項、第111
    條第1項、第3項、第5項分別定有明文。又按法院許可停止
    羈押時，經審酌人權保障及公共利益之均衡維護，認有必要
    者，得定相當期間，命被告不得對被害人、證人之身體或財
    產實施危害、恐嚇、騷擾、接觸、跟蹤之行為，且前揭應遵
    守事項，得依聲請或依職權變更、延長或撤銷之，刑事訴訟
    法第116條之2第1項第2款、第2項分別定有明文。
三、被告前經本院值日法官訊問後，認涉犯刑法第224條之1加重
    強制猥褻罪，犯罪嫌疑重大，而被告否認犯行，無法排除其
    有勾串證人湮滅證據之可能，有刑事訴訟法第101條第1項第
    2款之羈押事由，且有羈押之必要，而於民國110年6月1日為
    羈押處分在案。本案被告所涉加重強制猥褻犯行，業經原審
    認定有罪並判處罪刑，有原審判決書所引各該證據在卷可按
    （詳參原審判決書所載），被告否認犯行，抗辯重點在於伊
    不在場，惟本案依原審判決所引證據，認其涉犯刑法第224
    條強制猥褻罪之犯罪嫌疑重大，且仍有勾串證人湮滅證據之
    虞；然被告於偵查中自109年11月6日羈押迄今已近10月，審
    酌本案現已經本院辯論終結，並定期宣判之訴訟進度，權衡
    國家刑事司法權之有效行使、社會秩序及公共利益、被害人
    之保護、被告人身自由之私益暨其防禦權受限制之程度，認
    命被告具保及限制被告住居，應足以對被告形成拘束力，以
    確保日後審判、執行之進行，而可替代羈押之處分。衡酌被
    告所涉罪名、犯罪情狀、犯罪所生危害程度、家庭狀況、資
    力等各節，准被告提出新臺幣5萬元之保證金後，停止羈押
    ，及限制住居於其住居所地。又因本案雖已辯論終結，然尚
    未確定，為避免被告於停止羈押後，有干擾本案被害人、證
    人，或要求其等為特定證詞等有礙發現真實之行為，故命被
    告於停止羈押期間，不得對被害人A女、證人B男、C男（真
    實姓名年籍均詳卷）之身體或財產實施危害、恐嚇、騷擾、
    接觸、跟蹤之行為。
四、據上論斷，依刑事訴訟法第121條第1項、第110條第1項、第
    111條第1項、第3項、第5項、第116條之2第1項第2款，裁定
    如主文。
中　　華　　民　　國　　110 　年　　8 　　月　　23　　日
                  刑事第二庭    審判長法　官  陳顯榮
                                      法　官  陳弘能
                                      法　官  黃裕堯
以上正本證明與原本無異。
如不服本裁定，應於收受本裁定後五日內向本院提出抗告狀。
　　　　　　　　　　　　　　　　　　　書記官  蔡孟芬
中　　華　　民　　國　　110 　年　　8 　　月　　23　　日